臺灣高雄地方法院刑事判決　　　　　　　　　　　　九十二年度訴字第二五五九號
　　公　訴　人　臺灣高雄地方法院檢察署檢察官
　　被　　　告　甲○○
右列被告因違反毒品危害防制條例案件，經檢察官提起公訴（九十二年度毒偵字第五
四五九號）及移
號、九十三年度毒偵字第二七四二號），嗣本院訊問被告後，因被告認罪，並詢問檢
察官、被告意見後，乃裁定進行簡式審判程序，本院判決如左：
    主  文
甲○○連續施用第一級毒品，處有期徒刑捌月，扣案之第一級毒品海洛因參包（分別
淨重零點壹伍公克、零點壹貳公克及零點零伍公克，內含有極微量第一級毒品海洛因
殘留而無法析離之空包裝袋重分別零點貳捌公克、零點貳壹公克及零點壹柒公克）均
沒收銷燬之。
    事  實
一、甲○○曾因違反肅清煙毒條例案件，經本院於民國八十五年八月十五日以八十五
    年度訴字第一八三六號刑事判決判處有期徒刑二年，於八十五年十月十三日確定
  ，於八十七年二月十一日縮短刑期假釋出獄，於八十七年十月三日假釋期滿，未
    經撤銷，其未執行之刑，以已執行論（不構成累犯）。並曾於九十年間，因施用
    毒品案件，經臺灣高雄地方法院檢察署檢察官聲請本院以九十年度毒聲字第六六
    一五號刑事裁定送勒戒處所觀察、勒戒執行完畢後，認有繼續施用毒品之傾向，
    再由臺灣高雄地方法院檢察署檢察官聲請本院以九十年度毒聲字第七七二二號刑
    事裁定令入戒治處所施以強制戒治一年，後因強制戒治執行已滿三月，戒治處所
    認無繼續戒治之必要，臺灣高雄地方法院檢察署檢察官乃聲請本院以九十一年度
    毒聲字第二六一四號刑事裁定停止戒治，所餘戒治期間，付保護管束，嗣甲○○
    於保護管束期間，違反保護管束應遵守事項情節重大，再由臺灣高雄地方法院檢
    察署檢察官聲請本院以九十一年度毒聲字第六六八七號刑事裁定撤銷停止戒治，
    令入戒治處所施以強制戒治，嗣強制戒治期滿執行完畢，由臺灣高雄地方法院檢
    察署檢察官於九十二年七月十四日釋放，並於九十二年七月二十四日以九十二年
    度戒毒偵字第六七三號為不起訴之處分，於九十二年七月二十五日公告生效而確
    定。詎甲○○猶不知悔改，明知海洛因係毒品危害防制條例第二條第二項第一款
    所明定之第一級毒品，不得施用、持有，仍基於施用第一級毒品海洛因之概括犯
    意，自九十二年九月五日凌晨某時起至九十三年四月七日十二時許止，連續在高
    雄市三民區○○○街一七三巷四一號住處，以將第一級毒品海洛因摻水，再以注
    射針筒注射於手臂之方式，施用第一級毒品海洛因多次，平均每星期施用一次。
    嗣先於九十二年九月五日八時十五分許，為警在高雄市前鎮區鎮○○街四○六巷
    二號前查獲，並於甲○○所著褲子左側口袋內扣得甲○○所有供其施用之第一級
    毒品海洛因一包（淨重零點一五公克、內含極微量之第一級毒品海洛因殘留而無
    法析離之空包裝袋重零點二八公克）；再於九十二年十二月十九日六時三十分許
    ，為警在高雄市○鎮區鎮○街與鎮慶街口查獲，扣得甲○○所有供其施用之第一
    級毒品海洛因一包（淨重零點一二公克、內含極微量之第一級毒品海洛因殘留而
    無法析離之空包裝袋重零點二一公克）；又於九十三年三月九日十七時五十分許
    ，為警在高雄市○鎮區○○路與林森路口查獲，並於甲○○右手扣得甲○○所有
    供其施用之第一級毒品海洛因一包（淨重零點零五公克、內含極微量之第一級器
    品海洛因殘留而無法析離之空包裝袋重零點一七公克）；復於九十三年四月七日
    十九時五分許，為警在高雄市三民區○○○街一七三巷四一號前查獲。
二、案經高雄縣政府警察局鳳山分局報請臺灣高雄地方法院檢察署檢察官偵查起訴及
    移送併辦，嗣本院訊問被告後，因被告認罪，並詢問檢察官、被告意見後，乃裁
    定進行簡式審判程序。
    理  由
一、訊據被告甲○○對於右揭事實坦承不諱，而被告於九十二年九月五日及九十二年
    十二月十九日、九十三年三月九日、九十三年四月七日為警查獲後，經警採集其
    尿液分別送請高雄縣政府衛生局及高雄市立凱旋醫院檢驗結果，均呈嗎啡陽性反
    應，有高雄縣政府衛生局九十二年九月十六日九二煙檢字第一六九六號煙毒尿液
    檢驗成績書、高雄市立凱旋醫院九十二年十二月三十一日、九十三年三月二十六
    日、九十三年四月二十二日煙毒尿液檢驗成績書影本各一紙在卷可按；另為警於
    九十二年九月五日、九十二年十二月十九日及九十三年三月九日先後扣案之白粉
    各一包，經高雄地方法院檢察署檢察官送請法務部調查局檢驗結果，均含第一級
    毒品海洛因成分，分別淨重零點一五公克（包裝重零點二八公克）、淨重零點一
二公克（包裝重零點二一公克）及淨重零點零五公克（包裝重零點一七公克），
    亦有法務部調查局九十二年十月六日調科壹字第二二○○一六○二五號、九十三
    年二月二十七日調科壹字第二二○○一六六二八號、九十三年六月一日調科壹字
    第二二○○一七二○三號鑑定通知書各一紙在卷足據，足認被告前開自白，核與
    事實相符，應堪採信。次查，被告曾於九十年間，因施用毒品案件，經臺灣高雄
    地方法院檢察署檢察官聲請本院以九十年度毒聲字第六六一五號刑事裁定送勒戒
    處所觀察、勒戒執行完畢後，認有繼續施用毒品之傾向，再由臺灣高雄地方法院
    檢察署檢察官聲請本院以九十年度毒聲字第七七二二號刑事裁定令入戒治處所施
    以強制戒治一年，後因強制戒治執行已滿三月，戒治處所認無繼續戒治之必要，
    臺灣高雄地方法院檢察署檢察官乃聲請本院以九十一年度毒聲字第二六一四號刑
    事裁定停止戒治，所餘戒治期間，付保護管束，嗣甲○○於保護管束期間，違反
    保護管束應遵守事項情節重大，再由臺灣高雄地方法院檢察署檢察官聲請本院以
    九十一年度毒聲字第六六八七號刑事裁定撤銷停止戒治，令入戒治處所施以強制
    戒治，嗣強制戒治期滿執行完畢，由臺灣高雄地方法院檢察署檢察官於九十二年
    七月十四日釋放，並於九十二年七月二十四日以九十二年度戒毒偵字第六七三號
    為不起訴之處分，於九十二年七月二十五日公告生效而確定，有上開不起訴處分
    書、刑案資料查註紀錄表及臺灣高等法院被告全國前案紀錄表各一份附卷可按。
    本件事證明確，被告犯行洵堪認定。
二、查海洛因係毒品危害防制條例第二條第二項第一款所明定之第一級毒品，不得施
    用、持有。次按，犯毒品危害防制條例第十條施用第一級、第二級毒品之罪者，
    檢察官應聲請法院裁定，令被告入勒戒處所觀察、勒戒，經觀察、勒戒後，檢察
    官依據勒戒處分之陳報，認受觀察、勒戒人無繼續施用毒品傾向者，應即釋放，
    並為不起訴之處分；認受觀察、勒戒人有繼續施用毒品之傾向者，檢察官應聲請
    法院裁定令入戒治處所強制戒治，其期間為六個月以上，至無繼續強制戒治之必
    要為止，但最長不得逾一年，強制戒治期滿，應即釋放，由檢察官為不起訴之處
    分；觀察、勒戒或強制戒治執行完畢釋放後，五年內再犯第十條之罪者，應依一
    般刑事訴訟程序予以起訴論罪科刑，此觀諸毒品危害防制條例第二十條第一項、
    第二項、第二十三條第一項、第二項規定自明。本件被告既曾因施用毒品案件，
    經檢察官聲請法院裁定令入勒戒處所觀察、勒戒後，認有繼續施用毒品之傾向，
    再經檢察官聲請法院裁定令入戒治處所強制戒治，後因強制戒治執行已滿三月，
    戒治處所認無繼續戒治之必要，復經檢察官聲請法院裁定停止戒治，所餘戒治期
    間，付保護管束，嗣被告於保護管束期間，又因違反保護管束應遵守事項情節重
    大，再由檢察官聲請法院裁定撤銷停止戒治，令入戒治處所施以強制戒治，其於
    強制戒治執行完畢釋放後，五年內再犯本件施用毒品案件，依前述規定自應予以
    起訴論罪科刑。核被告所為，係犯毒品危害防制條例第十條第一項之施用第一級
    毒品罪。其施用第一級毒品海洛因前後，持有海洛因之低度行為，應為施用之高
    度行為所吸收，不另論其持有第一級毒品罪。被告先後多次施用第一級毒品之犯
    行，時間緊接，犯罪構成要件相同，顯係基於概括犯意反覆為之，應依連續犯之
    規定論以一罪，並依法加重其刑。另本件起訴書犯罪事實欄雖僅就被告於九十二
    年九月五日或前二十四小時某時內，在不詳地點施用第一級毒品，然檢察官就犯
    罪事實一部起訴者，其效力及於全部，本件被告自九十二年九月五日凌晨某時起
    至九十三年四月七日十二時許止，連續在高雄市三民區○○○街一七三巷四一號
    住處，以前開方式，施用第一級毒品海洛因部分之犯行，與前揭起訴書犯罪事實
    欄所載業經本院論罪科刑部分，有連續犯之關係，已如前述，應為起訴效力所及
    ，且公訴檢察官於準備程序中亦已擴張起訴事實如事實欄所載，本院自得併予審
    究，併此敘明。爰審酌被告前即曾因施用毒品經法院裁定令入勒戒處所觀察、勒
    戒及令入戒治處所施以強制戒治，有刑案資料查註紀錄及臺灣高等法院被告全國
    前案紀錄表各一份在卷足據，仍未戒絕毒品，再犯本件之罪，顯見其無悔改之意
    ，意志不堅，惟念其施用毒品乃自戕一己之身體健康，尚未害及他人，且犯後坦
    承犯行，態度尚稱良好等一切情狀，量處如主文所示之刑。
三、另先後扣案白粉三包，為被告所有供其施用所用，業據被告於本院準備程序供陳
    在卷（參見本院九十三年四月二十二日準備程序筆錄），其內盛裝者均含第一級
    毒品海洛因成分，分別淨重零點一五公克（包裝重零點二八公克）、淨重零點一
    二公克（包裝重零點二一公克）及淨重零點零五公克（包裝重零點一七公克），
    有上開法務部鑑定通知書三紙在卷足據，均為第一級毒品，應依毒品危害防制條
    例第十八條第一項前段之規定，不問屬於犯人與否，均宣告沒收銷燬之；盛裝上
    述扣案第一級毒品海洛因三包之空包裝袋三個（分別重零點二八公克、零點二一
    公克及零點一七公克），雖經法務部調查局就之與其所盛裝之第一級毒品海洛因
    分別鑑析其重量，有前開法務部調查局前開鑑定通知書三紙在卷可憑，惟因法務
    部調查局一般係以傾倒之方式，將包裝袋內之第一級毒品海洛因倒出而與包裝袋
    分離而稱重，必要時，輔以刮杓刮取袋內粉末，然無論依何種方式分離，包裝袋
    內均有極微量之第一級毒品海洛因殘留，業經法務部調查局九十三年三月十九日
    調科壹字第○九三○○一一三○六○號函釋在案，足認上開包裝袋三個（分別重
    零點二八公克、零點二一公克及零點一七公克），其內均含極微量第一級毒品海
    洛因殘留而無法析離，均應整體視為查獲之第一級毒品海洛因，併依毒品危害防
    制條例第十八條第一項前段之規定，不問屬於犯人與否，均宣告沒收銷燬之。
據上論斷，應依刑事訴訟法第二百九十九條第一項前段，毒品危害防制條例第十條第
一項、第十八條第一項前段，刑法第十一條前段、第五十六條，判決如主文。
中      華      民    國      九十三      年    六    月    三  十    日
                                  臺灣高雄地方法院刑事第十五庭
                                      法  官    伍逸康
右正本證明與原本無異。
如不服本判決，應於判決送達後十日內，向本院提出上訴狀。
                                      書記官    吳月華
中      華      民      國      九十三      年    六    月    三  十    日
附錄：
毒品危害防制條例第十條
施用第一級毒品者，處六月以上五年以下有期徒刑。
施用第二級毒品者，處三年以下有期徒刑。
